臺灣花蓮地方法院刑事判決　　　　　　　　　　　　　九十一年度訴字第一七三號
　　公　訴　人　臺灣花蓮地方法院檢察署檢察官
　　被　　　告　張　權
　　　　　　　 原名甲○○）.
右列被告因違反槍砲彈藥刀械管制條例案件，經檢察官提起公訴（九十一年度偵字第
四八九號）本院判決如左：
    主  文
張權未經許可，持有可發射金屬具有殺傷力之改造手槍，處有期徒刑壹年拾月；併科
罰金新臺幣壹萬元。罰金如易服勞役以新臺幣玖佰元即銀元參佰元折算壹日。
扣案之仿ＢＥＲＥＴＴＡ廠改造半自動玩具手槍（含彈匣一個，槍枝管制編號000
0000000號）壹支沒收。
被訴非法持有武士刀部分公訴不受理。
    事  實
一、張權於民國（下同）九十一年一月十五日下午五時許，在花蓮縣吉安鄉○○路與
    民義二街交岔路口，發現可發射金屬具有殺傷力、仿ＢＥＲＥＴＴＡ廠改造半自
    動玩具手槍一支（含彈匣一個，槍枝管制編號0000000000號）及槍管
    二支（非屬槍砲彈藥刀械管制條例所公告之槍砲主要組成零件，詳如下述），竟
    意圖為自己不法之所有，將該改造手槍一支、槍管二支侵占於己，而未經許可，
    持有該改造手槍一支，並將上開槍枝、槍管等物置於其所駕駛，車號為ＬＦ－一
    八一０號自小客車內，嗣因其遭通緝，於同年二月二十二日下午一時十分許，在
    花蓮縣吉安鄉南昌村吉祥廣場餐廳前為警查獲，並在前揭車上扣得上開改造手槍
    一支、槍管二支，及武士刀一支（此部分為不受理之諭知，詳如下述）等物。
二、案經花蓮縣警察局吉安分局報請臺灣花蓮地方法院檢察署檢察官偵查起訴。
    理  由
甲、有罪部分：
一、訊據被告張權對其於右揭時間，在右揭地點，侵占上開手槍一支、槍管二支，並
    未經許可，持有該手槍一支之犯罪事實，迭於警訊、偵查及本院審理中坦承不諱
    ，並有照片七幀附卷可佐，復扣有上開改造手槍一支及槍管二支為證，此有扣押
    物品清單乙紙在卷為憑。而扣案之改造手槍一支，經送內政部警政署刑事警察局
    鑑驗結果，認該手槍係以仿ＢＥＲＥＴＴＡ廠半自動手槍製造之金屬玩具手槍換
    裝土造金屬槍管改造而成，槍枝各部性能良好，認具殺傷力，此有該局中華民國
    九十一年三月八日刑鑑字第０九一００三七０九二號函文乙份在卷可稽（見偵卷
    第十七頁），則被告持有之槍枝屬管制槍枝洵堪認定，本件事證業已明確，被告
    之犯行堪以認定，應予依法論科。
二、按扣案之槍枝如前所述，係屬可發射金屬具有殺傷力而仿半自動手槍製造之改造
    玩具手槍，屬槍砲彈藥刀械管制條例第四條第一項第一款所稱之其他可發射金屬
    具有殺傷力之槍砲，依同條例第五條規定，非經中央主管機關許可不得持有。被
    告張權意圖為自己不法之所有，將該槍枝及槍管二支侵占於己，且未經中央主管
    機關許可，持有該槍枝，核其所為係犯刑法第三百三十七條之侵占遺失物罪，及
    槍砲彈藥刀械管制條例第十一條第四項之未經許可持有可發射金屬具有殺傷力之
    槍枝罪。被告侵占扣案槍枝之目的在進而持有之，所犯上開二罪，有方法目的之
    牽連關係，應從一重之未經許可持有可發射金屬具有殺傷力之改造手槍罪處斷。
    又被告以一行為，同時非法持有扣案槍枝一支及侵占扣案槍管二支，觸犯構成要
    件不相同之罪名，為想像競合犯，應從一重之未經許可持有可發射金屬具有殺傷
    力之改造手槍罪處斷。公訴人雖僅就被告未經許可持有可發射金屬具有殺傷力之
    改造手槍罪犯行提起公訴，然檢察官就犯罪事實一部起訴者，其效力及於全部，
    本件被告侵占扣案改造手槍一支及槍管二支部分之犯罪事實，與前揭論罪科刑之
    未經許可持有可發射金屬具有殺傷力之改造手槍罪部分，分別有牽連犯及想像競
    合犯關係，已如前述，本院自應就屬於裁判上一罪之侵占扣案改造手槍一支及槍
    管二支部分，一併加以裁判。爰審酌被告品行、犯罪動機、目的、手段及犯罪後
    態度等一切情狀，量處如主文所示之刑，並就併科罰金部分，諭知易服勞役之折
    算標準。扣案之仿ＢＥＲＥＴＴＡ廠改造半自動玩具手槍（含彈匣一個，槍枝管
    制編號0000000000號）一枝，係被告持有之違禁物，已如前述，應依
    刑法第三十八條第一項第一款之規定，宣告沒收；扣案之槍管二支既非違禁物（
    詳如下述），亦非被告所有之物，爰不為沒收之諭知，附此敘明。
三、公訴意旨另以：張權於前揭時間、在前揭地點，拾獲之上開扣案槍管二支係屬槍
    砲之主要組成零件，因認被告張權涉有槍砲彈藥刀械管制條例第十三條第四項之
    持有槍砲主要組成零件罪嫌。然查：扣案之槍管二支經送內政部警政署鑑驗結果
    ，認送鑑槍管二支，均係土造金屬槍管，可供玩具手槍換裝使用，均非屬槍砲彈
    藥刀械管制條例所公告之槍砲主要組成零件，此有該署中華民國九十一年八月二
    十六日、警署保字第０九一０一三一七七一號函文在卷可稽（見本院卷第二十四
    頁），足認該槍管二支非屬同條例第十三條第一項所規定之槍砲主要組成零件，
    公訴人認此部分涉有同條例第十三條第四項之罪即有未合，此外，復查無其他積
    極證據證明被告確有公訴人所指此部分之犯行，惟公訴意旨認此部分與前揭論罪
    科刑之未經許可持有可發射金屬具有殺傷力之改造手槍罪部分有想像競合裁判上
    一罪之關係，爰不另為無罪之諭知。
乙、不受理部分：
一、按已經提起公訴之案件，在同一法院重行起訴者，應諭知不受理之判決，刑事訴
    訟法第三百零三條第二款定有明文。
二、查本件被告被訴於九十一年元月初某日，在花蓮縣花蓮市○○路與信義街交叉口
    之美琪電動遊藝場，以新臺幣三千元之價格，向不詳姓名、年籍之友人，購得武
    士刀一支，而未經許可，持有該武士刀部分之犯行，係由台灣花蓮地方法院檢察
    署檢察官於九十一年五月二十日起訴，並於同年七月十一日繫屬本院，有該署移
    送函上所蓋本院收狀戳記在卷可憑。惟被告另涉犯未經許可，持有武士刀案件，
    前經該署檢察官於九十一年二月十八日起訴，並於同年三月一日繫屬本院後，現
    由本院以九十一年度訴緝字第二十四號（原案號為九十一年度訴字第七三號）案
    件審理中，此亦有該刑事卷宗卷面及內附台灣花蓮地方法院檢察署移送函（上蓋
    有本院收案日期戳記）影本暨該署九十年度偵字第二二○一號起訴書影本附卷可
    稽。本院經審理後，認該案檢察官起訴被告所涉違反槍砲彈藥刀械管制條例第十
    四條第三項之犯行與本件被告被訴違反同條例、同條項之犯行，犯罪時間緊接，
    方法相同，足認被告先後二次被訴犯行係基於概括犯意所為，兩案間具有連續犯
    之裁判上一罪關係，要屬同一案件，是檢察官就此同一案件分別先後於本院起訴
    ，而本案復繫屬在後，已於前述，本院自不得就本案加以審理並為實體判決。爰
    依前開規定，就本件被告被訴違反槍砲彈藥刀械管制條例第十四條第三項部分之
    犯行，逕為諭知不受理判決。
據上論斷，應依刑事訴訟法第第二百九十九條第一項前段、第三百零三條第二款，槍
砲彈藥刀械管制條例第十一條第四項，刑法第十一條前段、第三百三十七條、第五十
五條、第四十二條第二項、第三十八條第一項第一款，罰金罰鍰提高標準條例第二條
，現行法規所定貨幣單位折算新臺幣條例第二條，判決如主文。
本案經檢察官黃冠運到庭執行職務
中      華      民      國    九十一    年     十一    月    二十九     日
                              臺灣花蓮地方法院刑事庭
                                  審判長法官  陳淑媛
                                        法官  蘇姵文
                                        法官  鄭光婷
右正本證明與原本無異。
如對本判決不服，應於送達後十日內，向本院提出上訴狀。（應抄附繕本）
                                  法院書記官
中      華      民      國    九十一    年     十二    月       二      日
附錄本判決論罪之法律條文：
槍砲彈藥刀械管制條例第十一條第四項：
未經許可，持有、寄藏或意圖販賣而陳列第一項所列槍砲者，處一年以上七年以下有
期徒刑，併科新臺幣七百萬元以下罰金。
